臺灣桃園地方法院小額民事判決
111年度壢保險小字第259號
原      告  明台產物保險股份有限公司

法定代理人  松延洋介
訴訟代理人  黃俊瑜  
            王一如  
被      告  彭承憲  

上列當事人間請求損害賠償(交通)事件，本院於民國111年8月24
日言詞辯論終結，判決如下：
    主  文
一、被告應給付原告新臺幣（下同）1萬0,832元，及自民國111
    年3月22日起至清償日止，按年息5％計算之利息。
二、訴訟費用1,000元由被告負擔。
三、本判決得假執行。
　　理 由 要 領
一、本件依民事訴訟法第436條之18第1項規定，除下列理由要領
    外，僅記載主文，其餘省略。
二、按物被毀損時，被害人除得依民法第196條請求賠償外，並
    不排除民法第213條至第215條之適用。依民法第196條請求
    賠償物被毀損所減少之價額，得以修復費用為估定之標準，
    但以有必要者為限（例如：修理材料以新品換舊品，應予折
    舊），此有最高法院77年度第9次民事庭會議決議可資參照
    。經查，本件原告主張其承保訴外人周怡松所有車牌號碼00
    0-0000號自用小客車（下稱系爭車輛）受損之修復費用為1
    萬1,070元（含零件704元、工資及烤漆10,336元），自應就
    零件折舊部分自損害賠償額中予以扣除。又依行政院所頒之
    固定資產耐用年數表及固定資產折舊率表之規定，自用小客
    車折舊年限為5年，依定率遞減折舊率為1000分之369。查，
    系爭車輛係於民國108年6月出廠，此有行車執照影本在卷可
    參（見本院卷第5頁），迄至本件交通事故發生之日即109年
    4月21日，已使用11月，則零件費用扣除折舊後估定為466元
    （計算式詳如附表），加計工資及烤漆費用後，被告賠償之
    金額應為1萬0,832元（計算式：466元＋10,366元＝10,832元
    ）。是原告本於保險代位及侵權行為之法律關係，請求被告
    賠償上開數額，核屬有據，應予准許。至被告雖以修復費用
    過高等語為辯；惟查，觀諸系爭車輛維修估價單所載之維修
    項目為「拆卸/安裝後保桿、右後反射器」（見本院卷第9至
    10頁），核與本院依職權調閱道路交通事故調查卷宗內所附
    系爭車輛車損照片相符(見本院卷第20至21頁)，堪信估價單
    上所載系爭車輛修復部位與受損部位相同，核屬必要費用，
    被告就修復費用過高乙節亦未提出證據以實其說，所辯尚難
    憑採。
中　　華　　民　　國　　111 　年　　8 　　月　　26　　日
                  中壢簡易庭   法  官   劉哲嘉
以上為正本係照原本作成。
如不服本判決，應於送達後二十日內，向本院提出上訴狀並表明
上訴理由，如於本判決宣示後送達前提起上訴者，應於判決送達
後二十日內補提上訴理由書（須附繕本）。
如委任律師提起上訴者，應一併繳納上訴審裁判費。
中　　華　　民　　國　　111 　年　　8 　　月　　26　　日
                               書記官  陳香菱
附錄：
一、民事訴訟法第436條之24第2項：
    對於小額程序之第一審裁判上訴或抗告，非以其違背法令為
    理由，不得為之。
二、民事訴訟法第436條之25：
    上訴狀內應記載上訴理由，表明下列各款事項：
    （一）原判決所違背之法令及其具體內容。
    （二）依訴訟資料可認為原判決有違背法令之具體事實。
三、民事訴訟法第471條第1項：（依同法第436 條之32第2 項規
    定於小額事件之上訴程序準用之）上訴狀內未表明上訴理由
    者，上訴人應於提起上訴後20日內，提出理由書於原第二審
    法院；未提出者，毌庸命其補正，由原第二審法院以裁定駁
    回之。
附表
-----
折舊時間           金額
第1年折舊值        704×0.369×(11/12)=238
第1年折舊後價值    704-238=466